---
title: "Trump Archive 1 - Introduction"
author: "MirM 2020"
date: "07/11/2020"
output: html_document
bibliography : MIrM.bib
---

# Introduction

Ce texte est à la fois une démonstration de techniques d'analyse NLP et un cours écrit et codé conjointement par :
 * Christophe Benavent
 *
 *
 *
 *
 
Il s'inscrit dans l'exploration d'un nouvel ensemble de méthodes dans le champs de la gestion et des sciences sociames qui s'appuient sur des corpus importants ( centaines de milliers de textes) venant de différentes sources : 

On utilise une suite d'outils autour du langage r : rstudio, github et zotero pour la bibliographie en utilisant des scripts rmarkdown.

## Packages
Les packages utilisés dans l'ensemble de l'analyse sont les suivants

```{r setup, include=TRUE}
knitr::opts_chunk$set(echo = TRUE, warning=FALSE, message=FALSE)
library(tidyverse)
library(rtweet)
library(syuzhet)
library(readr) 
library(scales) # pour affiner les échelles de ggplot
library(gridExtra) #pour associer des graph en une figure
library(reshape2) #pour faire des fichiers " longs"
library(lubridate)
library(quanteda)
```

# Dataset

On s'appuie sur un corpus particulier : l'ensemble des tweets émis par Donald Trump et disponible [ici]()


```{r data, include=TRUE}


df<-tweets_11_06_2020 <- read_csv("~/AtelierR/Trump/tweets_11-06-2020.csv")
# Attention ajuster à sa configuration de dossier
df$date2<-as.POSIXlt(df$date)
write_rds(df,"df.rds")

```

