---
title: "TrumpArchive 2 : émotions et sentiment"
author: "cb"
date: "07/11/2020"
output: html_document
bibliography : MIrM.bib
---

[Introduction]()
[Introduction]()
[Introduction]()
[Introduction]()
[Introduction]()


## Packages

Les packages utilisés dans l'ensemble de l'analyse sont les suivants

```{r setup, include=FALSE}
knitr::opts_chunk$set(echo = TRUE)
library(tidyverse)
library(rtweet)
library(syuzhet)
library(readr) 
library(scales) # pour affiner les échelles de ggplot
library(gridExtra) #pour associer des graph en une figure
library(reshape2) #pour faire des fichiers " longs"
library(lubridate)
library(quanteda)
```


## Extraction du sentiment et des émotions

( valence)


```{r Senti01, eval = FALSE}
#require(syuzhet)            
#prend qurelques dizaines de minutes 
#paramétres
df_txt<-as.character(df$text)

#extraction
Nrc<- get_nrc_sentiment(df_txt, language="english")

#ajout de la colonne sentiment au tableau de données général:
Nrc<-as_tibble(Nrc)

#ajout
df<-cbind(df,Nrc)
#on sauvegarde pour réemploi ultérieur
write_rds(df,"df_nrc.rds")


```



## Analyse de l'évolution de la valence

Examiner la distribution

```{r Senti02}
df<-readRDS("df_nrc.rds")

df$day<-as.numeric(format(df$date, "%d")) # jour
df$month<-as.numeric(format(df$date, "%m")) # mois
df$hour<-as.numeric(format(df$date, "%H")) # heure
df$Year<-as.numeric(format(df$date, "%Y")) # annnée
df$date2<-paste0(df$Year,"-",df$month,"-",df$day)
df$date2 <- as.POSIXct(strptime(df$date2, "%Y-%m-%d"))


df<-df%>% mutate(n_word=lengths(strsplit(text, "\\W+")) ,
                        nrc_positif=positive/n_word, 
                        nrc_negatif =negative/n_word,
                        nrc_neutre=1-((positive+negative)/n_word),
                        nrc_valence=nrc_positif-nrc_negatif,
                        nrc_expressivity=nrc_positif+nrc_negatif,
)
g1<-ggplot(df,aes(x=nrc_positif))+geom_histogram(fill="grey")+theme_minimal() +labs(title="distribution des termes positifs")
g2<-ggplot(df,aes(x=nrc_negatif))+geom_histogram(fill="grey")+theme_minimal()+labs(title="distribution des termes négatifs")
g3<-ggplot(df,aes(x=nrc_neutre))+geom_histogram(fill="grey")+theme_minimal()+labs(title="distribution des termes neutres")
library(gridExtra)
grid.arrange(g1,g2,g3,ncol=1)
#library(ggtern)

#set.seed(1)

```


Ce serait mieux avec un diagramme ternaire, mais ggtern perturbe l'affichage des échelles.... A revoir. Ce code fonctionne cependant plot <- ggtern(data = df,
               aes(x=nrc_positif, y=nrc_negatif, z=nrc_neutre))
plot + geom_density_tern(geom='polygon',
                         n         = 20,
                         aes(fill  = ..level..,
                             alpha = ..level..)) +
 geom_point(size=.1) +
  theme_rgbw() +
  labs(title = "Example Density/Contour Plot")    +
  scale_fill_gradient(low = "blue",high = "red")  +
  guides(color = "none", fill = "none", alpha = "none")

## Examiner l'évolution 

```{r words02,fig.height=6, fig.width=9}
library(RcppRoll)

df_sent<-df %>%group_by(date2)%>% 
  summarise(sentiment=mean(nrc_valence, na.rm=TRUE),sentiment_exp=mean(nrc_expressivity, na.rm=TRUE))%>% 
  mutate(Sentiment=roll_mean(as.numeric(sentiment),60,na.rm = TRUE,fill=NA),Expressivite=roll_mean(as.numeric(sentiment_exp),60,na.rm = TRUE, fill=NA)) %>%
  select(date2, Sentiment, Expressivite)
library(reshape2)
df_sent<-melt(df_sent,id="date2")

g10<-ggplot(data = df_sent, aes(x = date2, y = value, group = 1)) +
  geom_line(aes(color=variable), size =0.8)+
  theme_minimal()+
  geom_smooth(method = "gam",aes(color=variable))+
  labs(title ="Evolution du sentiment", x=NULL, subtitle = "lissage: 7 jours",y="valeur")+
  geom_vline(xintercept = as.POSIXct("2016-11-04",format="%Y-%m-%d"), linetype="solid",color = "grey40", alpha=.5,size=3)+facet_wrap(vars(variable), ncol=1, scale="free")+scale_color_brewer(palette = "Set2")
g10

#ggsave("evolutionmasque1.jpg",plot=last_plot(),width = 9, height = 6)


```
## 2.3 Les émotions


```{r emo01 ,fig.height=6, fig.width=9}
library(RcppRoll)



j=60

df_emo<-df %>%group_by(date2)%>% 
  summarise(anger=mean(anger, na.rm=TRUE),
            anticipation=mean(anticipation, na.rm=TRUE),
            disgust=mean(disgust, na.rm=TRUE),
            fear= mean(fear, na.rm=TRUE),
            joy= mean(joy, na.rm=TRUE),
            sadness= mean(sadness, na.rm=TRUE),
            surprise= mean(surprise, na.rm=TRUE),
            trust= mean(trust, na.rm=TRUE)) %>%
  select(date2, anger, anticipation, disgust, fear,joy,sadness,surprise,trust) %>%
  mutate(anger=roll_mean(as.numeric(anger),j,na.rm = FALSE,fill=NA),
         anticipation=roll_mean(as.numeric(anticipation),j,na.rm = TRUE,fill=NA),
         disgust=roll_mean(as.numeric(disgust),j,na.rm = TRUE,fill=NA),
         fear=roll_mean(as.numeric(fear),j,na.rm = TRUE,fill=NA),
         joy=roll_mean(as.numeric(joy),j,na.rm = TRUE,fill=NA),
         sadness=roll_mean(as.numeric(sadness),j,na.rm = TRUE,fill=NA),
         surprise=roll_mean(as.numeric(surprise),j,na.rm = TRUE,fill=NA),
         trust=roll_mean(as.numeric(trust),j,na.rm = TRUE,fill=NA))


df_emo<-melt(df_emo,id="date2")

g10<-ggplot(data = df_emo, aes(x = date2, y = value, group = variable)) +
  geom_line(aes(color=variable), size =0.8)+
  theme_minimal()+
 # geom_smooth(method = "gam",aes(color=variable))+
  labs(title ="Evolution des émotions", x=NULL, subtitle = "lissage: 60 jours",y="valeur")+
  geom_vline(xintercept = as.POSIXct("2016-11-04",format="%Y-%m-%d"), linetype="solid",color = "grey40", alpha=.5,size=3)
g10+facet_wrap(vars(variable),ncol=4)

#ggsave("evolutionmasque1.jpg",plot=last_plot(),width = 9, height = 6)


```


